---
title: "EVT Analysis"
author: "Reda Allouli"
date: "12/01/2019"
output: pdf_document
---
L'objectif de ce projet est d'étudier, dans le cadre de la théorie des valeurs extrêmes, trois jeux de données 
   - Marseille : ce fichier contient les précipitations journalières de la période 1864-1991 soit 127 ans.
   - portpirie : ce jeux de données contient le maximum annuel de la hauteur des vague à Port Pirie en Australie
   - lisbon : ce jeux de données contient la vitesse maximale annuelle du vent en km/h de la période 1941-1970 à lisbonne.

— Descriptives statistics.
— Choice of the modelisation : GEV and/or GPD.
— Choice of the blocks or choice of the threshold.
— Estimation of the parameters using the MLE and the PWM.
— Maximum domain of attraction.
— Return level plot and interpretation.
— Estimation of a return level corresponding to a return period of 100 years and 1000 years or estimation of the endpoint.
— A small conclusion.
# Import des library

```{r setup, include=FALSE}
require(evir)
require(ismev)
require(fExtremes)
require(evd)
```

# Données "marseille.txt"

## Import et retraitement des données 


```{r}
pluies = read.table('marseille.txt')[,1]
summary(pluies)
```

La maximum de précipitation observé est 2215.
Ce jeux de données peut être étudié à la fois par l'approche GEV et l'approche GPD


## Approche GEV
Dans le cadre de cette approche, il faut extraire les maxima annuels et faire une analyse GEV sur ces données.

```{r}
pluies.ts = ts(pluies,start=c(1864,213),frequency=365) # 213: 1 aout 1864
plot(pluies.ts,main='Pluies maximales journalieres Marseille')
matPluies = matrix(pluies,365,127) # decoupage en annees aout-juillet
maxPluies = apply(matPluies,2,max,na.rm = TRUE)
vecAn = 1864:1990
```

```{r}
summary(matPluies)
```

maxPluies contient le maximum annuel.
Appliquons la distribution GEV à ce jeux de données :

```{r}
fitmlemaxPluies <- gevFit(maxPluies, type = "mle",block=1)
summary(fitmlemaxPluies)


```


xi > 0 donc le modèle correspond à un modèle de Fréchet. Dans ce cas la queue de distribution est plus lourde. On s'attend donc à voir pluies fortes.

```{r}
#gev.fit(maxPluies)
summary(gev.fit(maxPluies))
gev.diag(gev.fit(maxPluies))

gpd.diag(gpd.fit(maxPluies,0))
```

Au vu du quantile et probability plots, le mdoèle s'adapte bien aux données (fit).
L'intervalle de confiance ne s'écarte pas trop des prévisions dans le return plot.


```{r}
fitmlemaxPluies_pwm <- gevFit(maxPluies, type = "pwm",block=1)
summary(fitmlemaxPluies_pwm)

```

L'estimation par PWM confirme l'analyse précédente et la distribution de Fréchet.
Les paramétres estimés et leurs variances sont proches de ceux de l'estimation mle.
Le plot du Q-Q résiduels est  conforme à celui observé auparavant.

### Return level - GEV - à 100 et 1000 ans

```{r}
# Return level à 100

gevrlevelPlot(fitmlemaxPluies,kBlocks=100)
```


Le return level à 100 ans est de 1609.
Le jeux de données contient plus de 100 ans de données. Il n'est donc pas étonnant de voir un return level inférieur au maximum observé dans les données.

```{r}
# Return level à 1000

gevrlevelPlot(fitmlemaxPluies,kBlocks=1000)
```
Le return level à 1000 ans est de 2418.

## Approche GPD
Dans le cadre de cette approche, on va utiliser le fichier de données complet et on déduit un seuil au delà duquel les données seront extraits pour l'analyse.

Choix du seuil
1er méthode graphique pour le choix du seuil :

```{r}
mrl.plot(pluies)
```

La figure ci-dessus met en evidence 5 régions linéaires. 
La prémière région est la plus linéaire( de 0 à 500). Le seuil devrait appartenir à cette région.

Essayons la 2éme méthode liée à la stabilité de l'estimation  : gpd.fitrange

```{r}
gpd.fitrange(pluies, 10, 600)
```

Visuellement un seuil à 350 paraît plausible.

```{r}
PluiesFit = gpd.fit(pluies, 350)
gpd.diag(PluiesFit)


```
```{r}

fitmlegpdrain = gpdFit(pluies, u = 350, type = 'mle')
summary(fitmlegpdrain)
```

Au vu du quantile et probability plots, le modèle s'adapte bien aux données (fit).
xi > 0 donc le modèle correspond à un modèle de Fréchet. Dans ce cas la queue de distribution est plus lourde. On s'attend donc à voir pluies fortes.
donc l'approche GPD confirme la distribution de Frechet obtenu par GEV.

## Return level - GPD - à 100 et 1000 ans

```{r}
gpdRiskMeasures(fitmlegpdrain, p=1-1/(100*365.25))
```
Le Return level à 100 ans par GPD est de 1821


```{r}
gpdRiskMeasures(fitmlegpdrain, p=1-1/(1000*365.25))
```

Le Return level à 100 ans par GPD est de 3042

# Données portpirie

```{r}
#portpirie = data("portpirie")
summary(portpirie)
```
La maximum des maximums observés est de 4.690.
Au vu des données (maximum), ce jeux de données sera étudié avec l'approche GEV.


```{r}
fitmleportpirie <- gevFit(portpirie, type = "mle",block=1)


summary(fitmleportpirie)


```

Le modèle fit bien les données (Q-Q plot).
Le xi est négatif (-O.05). on en déduit que c'est un modèle de type Weibull qui est adapté aux données. Cependant la variance de xi est grande (0.09). une valeur 0 de xi est probable.
On va tester un modèle de type Gumbel et vérifié s'il fit bien les données :

```{r}
gumbelfitmleportpirie <- gumbelFit(portpirie, type = "mle",block=1)


summary(gumbelfitmleportpirie)
```

Le modèle ne fit ps bien les données. En effet le Q-Q plot est loin d'être une droite.

On mantient donc plutôt un modèle de Weibull.
### Return level - GEV - à 100 et 1000 ans

```{r}
# Return level à 100

gevrlevelPlot(fitmleportpirie,kBlocks=100)
```


Le Return level à 100 ans est de 4.68. Cette valeur correspond à la valeur maximale de la série.



```{r}
# Return level à 1000

gevrlevelPlot(fitmleportpirie,kBlocks=1000)
```


Le Return level à 1000 ans est de 5.03

# Données lisbon



```{r}
#lis = data(lisbon)
summary(lisbon)
```
La maximum des maximums observés est de 132
Au vu des données (maximum), ce jeux de données sera étudié avec l'approche GEV.


```{r}
fitmlelisbon <- gevFit(lisbon, type = "mle",block=1)
summary(fitmlelisbon)
```


Le modèle ne fit pas très bien les données (Q-Q plot).
Le xi est négatif (-O.19). on en déduit que c'est un modèle de type Weibull qui est adapté aux données. Cependant la variance de xi est grande (0.12). Mais 0 n'appartient pas à l'intervalle de confiance.

Au vu du nombre d'observations, on va tester plutôt un fit par pwm


```{r}
fitpwmlisbon <- gevFit(lisbon, type = "pwm",block=1)
summary(fitpwmlisbon)
```
Nous obtenons les mêmes valeurs des paramétres et les mêmes variances.


### Return level - GEV - à 100 et 1000 ans

```{r}
# Return level à 100

gevrlevelPlot(fitmlelisbon,kBlocks=100)
```


Le return level à 100 ans est de 134.7. Ce return level est supérieur mais proche du maximum observé.

```{r}
# Return level à 1000

gevrlevelPlot(fitmlelisbon,kBlocks=1000)
```


Le return level à 1000 ans est de 144.2. Ce return level est supérieur au maximum observé.

